【裁判字號】    95,訴,1125
【裁判日期】    950526
【裁判案由】    毒品危害防制條例
【裁判全文】
臺灣臺中地方法院刑事判決              95年度訴字第1125號
公  訴  人  臺灣臺中地方法院檢察署檢察官
被      告  甲○○
                    現於臺灣臺中監獄執行中
上列被告因毒品危害防制條例案件，經檢察官提起公訴（九十五
年度毒偵字第一０七三號），復經本院合議庭裁定由受命法官獨
任行簡式審判程序，本院判決如下：
    主    文
甲○○連續施用第一級毒品，處有期徒刑拾月，扣案之注射針筒
壹支沒收；又施用第二級毒品，處有期徒刑月。應執行有期徒
刑壹年，扣案之注射針筒壹支沒收。
    犯罪事實
一、甲○○前於民國（下同）九十五年間因施用第一級毒品案件
    ，經本院於九十五年二月七日判處有期徒刑七月，於九十五
    年三月六日確定（現執行中，未構成累犯）；又其曾於九十
    四年間因施用毒品案件，經本院裁定觀察、勒戒，並經執行
    後，因無繼續施用毒品傾向，於九十四年四月一日觀察勒戒
    執行完畢釋放，再經臺灣臺中地方法院檢察署檢察官以九十
    三年度毒偵字第四六八０、五二六三號、九十四年度毒偵字
    第一五九九號為不起訴處分確定。詎其猶不知悔改，於前開
    觀察勒戒執行完畢釋放後五年內，復基於施用第一級毒品海
    洛因之概括犯意，自九十五年二月八日起至同年月十三日上
    午十時許止，在臺中市西屯區○○○街五號五樓之一友人住
    處等地，將海洛因加水，再以針筒注射之方式，連續施用第
    一級毒品海洛因多次；其又於前開觀察勒戒執行完畢釋放後
    五年內，基於施用第二級毒品甲基安非他命之犯意，於九十
    五年二月十日某時，在上址友人住處，將甲基安非他命置於
    玻璃球內，以火燒烤，使之產生煙霧，再以口吸入之方式，
    施用第二級毒品甲基安非他命一次。嗣於九十五年二月十三
    日十六時許，在上址為警查獲，並扣得其所有供施用海洛因
    所用之注射針筒一支。
二、案經臺中市警察局移請臺灣臺中地方法院檢察署檢察官偵查
    起訴，復經本院合議庭裁定由受命法官獨任行簡式審判程序
    。
    理  由
一、訊據被告甲○○對於上揭時地施用海洛因多次及施用甲基安
    非他命一次之犯行於本院均坦承不諱，並有為被告所有預備
    供施用海洛因所用之注射針筒一支扣案可稽；且查，被告如
    事實欄所載為警查獲後，經採尿送驗以ＧＣ／ＭＳ確認結果
    ，呈可待因、嗎啡陽性、安非他命、甲基安非他命陽性反應
    ，有詮昕科技股份有限公司濫用藥物尿液檢驗確認結果報告
    一份附卷可稽，足認被告上揭自白與事實相符，其上揭施用
    第一、二級毒品犯行堪予認定。又查，被告曾於九十四年間
    因施用毒品案件，經本院裁定觀察、勒戒，並經執行後，因
    無繼續施用毒品傾向，於九十四年四月一日觀察勒戒執行完
    畢釋放，再經臺灣臺中地方法院檢察署檢察官以九十三年度
    毒偵字第四六八０、五二六三號、九十四年度毒偵字第一五
    九九號為不起訴處分確定等情，亦有臺灣高等法院被告前案
    紀錄表、臺灣臺中地方法院檢察署刑案資料查註紀錄表可佐
    ，是被告確係於前開觀察勒戒執行完畢釋放後五年內再犯本
    件施用海洛因、甲基安非他命犯行。事證明確，被告上揭施
    用第一級、第二級毒品犯行均堪予認定。
二、核被告甲○○所為，係犯毒品危害防制條例第十條第一項之
    施用第一級毒品罪及同條例第十條第二項之施用第二級毒品
    罪。被告施用第一級毒品海洛因、第二級毒品甲基安非他命
    而持有海洛因、甲基安非他命之低度行為，應分別為其施用
    海洛因、甲基安非他命之高度行為所吸收，均不另論罪。再
    被告多次施用海洛因犯行，時間緊接，所犯構成要件相同，
    顯係基於概括犯意反覆為之，為連續犯，論以一施用第一級
    毒品罪，並依法加重其刑。又被告所犯上開之施用第一級毒
    品海洛因罪、第二級毒品甲基安非他命罪間，犯意各別，行
    為互殊，犯罪構成要件不同，應予分論併罰。爰審酌被告一
    再施用毒品，經觀察勒戒後，仍不知戒惕，再次施用第一級
    毒品、第二級毒品，無視於毒品對於自身健康之戕害及國家
    對於杜絕毒品犯罪之禁令，不知戒除惡習，然念及被告坦承
    施用毒品犯行，態度良好，其施用毒品海洛因及甲基安非他
    命並無危害他人，本之施用毒品者均有相當程度之成癮性及
    心理依賴，其犯罪心態與一般刑法犯罪之本質並不相同，容
    應以「病人」之角度為考量，並側重適當之醫學治療及心理
    矯治為宜，及被告施用毒品之次數等一切情狀，各量處如主
    文所示之刑，並定其應執行刑。
三、扣案之注射針筒一支，係被告所有供施用海洛因所用之物，
    業據被告於本院陳明在卷，爰依法宣告沒收。
據上論斷，應依刑事訴訟法第二百七十三條之一第一項、第二百
九十九條第一項前段，毒品危害防制條例第十條第一項、第二項
、第十八條第一項前段，刑法第十一條、第五十六條、第三十八
條第一項第二款、第五十一條第五款，判決如主文。
中    華    民    國    95    年    5     月    26    日
                          臺灣臺中地方法院刑事第十庭
                              法  官    黃  家  慧
上正本證明與原本無異。
如不服本判決，應於送達後十日內向本院提出上訴狀（須附繕
本），上訴於臺灣高等法院臺中分院。
                              書記官    張  美  鶯
中    華    民    國    95    年    5     月    26    日
附論罪科刑法條
毒品危害防制條例第十條
施用第一級毒品者，處6月以上5年以下有期徒刑。
施用第二級毒品者，處3年以下有期徒刑。


司法院資訊處製作；財團法人民間司法改革基金會備份。
